【裁判字號】    89,易,3564
【裁判日期】    891026
【裁判案由】    毒品危害防制條例
【裁判全文】
臺灣板橋地方法院刑事判決                        八十九年度易字第三五六四號
    公  訴  人  臺灣板橋地方法院檢察署檢察官
    被      告  甲○○
右列被告因違反毒品危害防制條例案件，經檢察官提起公訴（八十九年度毒偵字第四
六九五號），本院判決如左：
    主  文
甲○○連續施用第二級毒品，處有期徒刑伍月，如易科罰金以參佰元折算壹日。扣案
之第二級毒品安非他命貳小包（毛重伍公克）、分裝袋壹佰柒拾個、酒精燈壹個、安
非他命殘渣袋肆個、削尖吸管貳支均沒收，其中第二級毒品安非他命貳小包（毛重伍
公克）及安非他命殘渣袋內之安非他命殘渣並銷燬之。
    事  實
一、甲○○曾因施用第二級毒品安非他命案件，經本院以八十八年度毒聲字第五八三
    一號裁定送觀察、勒戒後，認無繼續施用毒品之傾向，由台灣板橋地方法院檢察
    署檢察官於八十八年十月五日以八十八年度毒偵字第一０六一號為不起訴處分確
    定。詎甲○○猶不知悔改，又基於概括之犯意，自八十九年三月十五日起至同年
    四月六日二十二時止，在其位於臺北縣鶯歌鎮○○○街十九號五樓住處，以吸食
    器為工具，連續施用第二級毒品安非他命多次。經警於八十九年四月七日凌晨二
    時三十五分許，在桃園縣八德市○○路二巷口查獲，並扣得其所有之第二級毒品
    安非他命二小包（毛重五公克），旋又帶警至其上開住處查獲其所有之分裝袋一
    百七十個、酒精燈一個、安非他命殘渣袋四個、削尖吸管二支。經本院於八十九
    年八月八日以八十九年度毒聲字第四七七六號裁定送觀察、勒戒後，有繼續施用
    毒品傾向，再經本院於八十九年八月二十五日以八十九年度毒聲字第五０四八號
    裁定令入戒治處所施以強制戒治一年。
二、案經桃園縣警察局大園分局移送台灣桃園地方法院檢察署呈請台灣高等法院檢察
    署檢察長核轉臺灣板橋地方法院檢察署檢察官偵查起訴。
    理  由
一、右揭犯罪事實，業據被告甲○○於本院審理中坦承不諱，並有如事實欄所載之物
    扣案可證。且被告為警查獲時所採取之尿液經檢驗結果，亦呈甲基安非他命陽性
    反應，此亦有桃園縣衛生局八十九年五月八日出具之不法藥物尿液檢定書一紙附
    卷可稽。被告前因施用第二級毒品安非他命案件，經本院以八十八年度毒聲字第
    五八三一號裁定送觀察、勒戒後，認無繼續施用毒品之傾向，由台灣板橋地方法
    院檢察署檢察官於八十八年十月五日以八十八年度毒偵字第一０六一號為不起訴
    處分確定等事實，並有上開不起訴處分書一件、台灣板橋地方法院檢察署刑案資
    料查註記錄表及台灣高等法院檢察署刑案紀錄簡覆表在卷足憑；又被告經本院於
    八十九年八月八日以八十九年度毒聲字第四七七六號裁定送觀察、勒戒後，有繼
    續施用毒品傾向，再經本院於八十九年八月二十五日以八十九年度毒聲字第五０
    四八號裁定令入戒治處所施以強制戒治一年，復有臺灣臺北看守所附設勒戒處所
    八十九年八月十八日有無繼續施用毒品傾向證明書一份、前開裁定書二件在卷可
    徵。被告於觀察、勒戒，經不起訴處分後，五年內再犯毒品危害防制條例第十條
    第二項之罪證明確，被告犯行應堪認定。
二、核被告所為，係犯毒品危害防制條例第十條第二項之施用第二級毒品罪。其非法
    持有安非他命之低度行為，已為渠進而施用之高度行為所吸收，不復另論。先後
    多次施用安非他命之犯行，時間緊接，所犯罪名與構成要件均屬相同，顯係基於
    概括犯意為之，應依刑法第五十六條連續犯之規定，論以一罪並加重其刑。爰審
    酌被告之品性、犯罪之動機、目的、手段、施用安非他命之次數及犯罪後態度良
    好坦承犯行等一切情狀，量處如主文所示之刑，並諭知易科罰金之折算標準，以
    資懲儆。
三、扣案之第二級毒品安非他命二小包（毛重五公克）及安非他命殘渣袋內之安非他
    命殘渣，係屬毒品，依毒品危害防制條例第十八條第一項前段宣告沒收銷燬之。
    扣案之酒精燈一個、安非他命殘渣袋四個、削尖吸管二支，係被告所有供犯罪所
    用之物，分裝袋一百七十個，則係被告所有預備分裝成小包安非他命便利自己吸
    食所用之物，均據被告供明在卷，依刑法第三十八條第一項第二款宣告沒收。
四、有關被告八十九年四月初之某日起至同年四月六日止以外施用安非他命之犯行，
    雖未據檢察官提起公訴，惟此部分之犯行與本件科刑部分，具有連續犯之裁判上
    一罪之關係，為起訴效力所及，本院自得一併審理。
據上論斷，應依刑事訴訟法第二百九十九條第一項前段、毒品危害防制條例第十條第
二項、第十八條第一項前段、刑法第十一條前段、第五十六條、第四十一條、第三十
八條第一項第二款、罰金罰鍰提高標準條例第二條，判決如主文。
本案經檢察官李嘉明到庭執行職務。
中      華      民      國      八十九     年     十      月    二十六  日
                              臺灣板橋地方法院刑事第一庭
                                      法  官  毛崑山
右正本證明與原本無異
如不服本判決應於送達後十日內向本院提出上訴狀
          書記官  章宏萱
中      華      民      國      八十九     年     十      月    二十七  日
毒品危害防制條例第十條：
施用第一級毒品者，處六月以上五年以下有期徒刑。
施用第二級毒品者，處三年以下有期徒刑。
毒品危害防制條例第十八條：
查獲之毒品及專供製造或施用毒品之器具，不問屬於犯人與否，均沒收銷燬之。但合
於醫藥或研究之用者，得不予銷燬。
前項合於醫藥或研究用毒品或器具之管理辦法，由法務部會同行政院衛生署定之。


司法院資訊處製作；財團法人民間司法改革基金會備份。
